【裁判字號】    99,上訴,3089
【裁判日期】    990907
【裁判案由】    毒品危害防制條例
【裁判全文】
臺灣高等法院刑事判決                99年度上訴字第3089號
上  訴  人
即  被  告  甲○○
上列上訴人即被告因違反毒品危害防制條例案件，不服臺灣臺北
地方法院九十八年度訴字第二一六三號，中華民國九十九年七月
三十日第一審判決（起訴案號：臺灣臺北地方法院檢察署九十八
年度毒偵字第三三０五號），提起上訴，本院判決如下：
    主  文
上訴駁回。
    理  由
一、按不服地方法院之第一審判決而上訴者，應向管轄第二審之
    高等法院為之。上訴書狀應敘述具體理由。上訴書狀未敘述
    上訴理由者，應於上訴期間屆滿後二十日內補提理由書於原
    審法院，逾期未補提者，原審法院應定期間先命補正。第二
    審法院認為上訴書狀未敘述理由或上訴有第三百六十二條前
    段之情形者，應以判決駁回之。但其情形可以補正而未經原
    審法院命其補正者，審判長應定期間先命補正。刑事訴訟法
    第三百六十一條、第三百六十七條，分別定有明文。所謂不
    服第一審判決之具體理由，必係依據卷內既有訴訟資料或提
    出新事證，指摘或表明第一審判決有何採證認事、用法或量
    刑等足以影響判決本旨之不當或違法，而構成應予撤銷之具
    體事由，始克當之（例如：依憑證據法則具體指出所採證據
    何以不具證據能力，或依憑卷證資料，明確指出所為證據證
    明力之判斷如何違背經驗、論理法則）；倘僅泛言原判決認
    定事實錯誤、違背法令、量刑失之過重或輕縱，而未依上揭
    意旨指出具體事由，或形式上雖已指出具體事由，然該事由
    縱使屬實，亦不足以認為原判決有何不當或違法者（例如：
    對不具有調查必要性之證據，法院未依聲請調查亦未說明理
    由，或援用證據不當，但除去該證據仍應為同一事實之認定
    ），皆難謂係具體理由，俾與第二審上訴制度旨在請求第二
    審法院撤銷、變更第一審不當或違法之判決，以實現個案救
    濟之立法目的相契合，並節制濫行上訴（最高法院九十七年
    度台上字第八九二號判決參照）。是以上訴人之上訴書狀或
    補提之上訴理由書，雖有敘述上訴理由，惟並未具體敘述第
    一審判決有上述違法、不當情形，即與未敘述具體理由無異
    ，其所為上訴，即不符合上訴之法定要件。
二、本件被告甲○○不服原判決，提起上訴，上訴理由略以：被
    告甲○○犯罪經過與行為尚屬單純，更無過當之處，偵訊過
    程一概坦承毫無推諉之詞，而在案發前有接受美沙酮替代療
    法，實有戒除毒品之心但未竟其功，故原審判處有期徒刑一
    年二月實屬過重云云。然按量刑輕重，係屬事實審法院得依
    職權自由裁量之事項，苟其量刑已以行為人之責任為基礎，
    並斟酌刑法第五十七條各款所列情狀，而未逾越法定刑度或
    有濫用權限情事，即不得任意指為違法（最高法院七十五年
    台上字第七０三三號判例、九十八年度台上字第五００二號
    判決意旨參照）。本件原判決於量刑時已依刑法第五十七條
    規定審酌被告犯罪時之相關一切情狀稱：「被告曾因施用毒
    品犯行執行觀察、勒戒及強制戒治，在戒治期滿執行完畢後
    五年內，又再犯施用毒品罪，並經法院判處罪刑，仍不知警
    惕，復在假釋期間再施用本件毒品，顯無改過之意，惟念其
    施用毒品乃戕害自己身心健康，尚未危及他人，以及坦承部
    分犯行之犯罪後態度等一切情狀，量處如主文所示之刑，至
    公訴人就本件雖具體求處有期徒刑一年八月，然未審酌本件
    被告是單一的施用行為，故本院衡酌上情，依罪刑相當原則
    ，認以量處如主文所示之刑較為適當。」等，已就量刑刑度
    詳為審酌並敘明理由，既未逾越法定刑度，亦未濫用自由裁
    量之權限，況被告甲○○前曾因施用第一級毒品海洛因由法
    院判刑多次，其中於民國九十六年十月二日上午九時許，在
    其位於臺北市○○區○○街二段之租屋處，施用第一級毒品
    海洛因，並由臺灣板橋地方法院於九十七年二月二十一日以
    九十七年度訴字第三四四號判處有期徒刑一年，與本案被告
    甲○○係第一級毒品海洛因混合第二級毒品甲基安非他命一
    併施用，本案犯罪情節顯然較高，原審因而量處被告甲○○
    有期徒刑一年二月，自無上訴理由所述量刑太重之情況，另
    上訴意旨雖稱其曾接受美沙酮療法云云，然本院遍閱全卷，
    並無被告曾接受美沙酮替代療法戒除毒癮之證明資料，況被
    告甲○○於上訴狀中復自承「未竟其功」亦即並未成功，故
    被告甲○○上訴並未依據卷內既有訴訟資料或提出新事證，
    指摘或表明第一審判決有何採證認事、用法或量刑等足以影
    響判決本旨之不當或違法，而構成應予撤銷之具體理由。是
    其上訴並未以書狀敘述具體理由，揆諸上開規定，自屬不合
    法律上之程式，爰不經言詞辯論，將被告之上訴駁回。
據上論斷，應依刑事訴訟法第三百六十七條前段、第三百七十二
條，判決如主文。
中    華    民    國    99    年    9     月    7     日
                  刑事第十八庭審判長法  官  吳鴻章
                                    法  官  周政達
                                    法  官  曾淑華
以上正本證明與原本無異。
如不服本判決，應於收受送達後10日內向本院提出上訴書狀，其
未敘述上訴之理由者並得於提起上訴後10日內向本院補提理由書
（均須按他造當事人之人數附繕本）「切勿逕送上級法院」。
                                    書記官  王增華
中    華    民    國    99    年    9     月    8     日

司法院資訊處製作；財團法人民間司法改革基金會備份。
